【裁判字號】    92,訴,1779
【裁判日期】    920924
【裁判案由】    毒品危害防制條例
【裁判全文】
臺灣高雄地方法院刑事判決                        九十二年度訴字第一七七九號
    公  訴  人  臺灣高雄地方法院檢察署檢察官
    被      告  甲○○
右列被告因毒品危害防制條例案件，經檢察官提起公訴（九十二年度毒偵字第三四二
一號、九十二年度毒偵緝字第三四二號），本院判決如左：
    主  文
甲○○連續施用第一級毒品，累犯，處有期徒刑壹年貳月；又持有第二級毒品，累犯
，處有期徒刑陸月。扣案海洛因肆包（驗後淨重合計零點柒公克）、安非他命壹包（
驗後毛重零點公克）均沒收銷燬之。
    事  實
一、甲○○曾於民國八十五年間，因違反麻醉藥品管理條例案件，經台灣板橋地方法
    院以八十五年度訴字第三一二四號判處有期徒刑四月確定，又於八十六年間，因
    違反麻醉藥品管理條例案件，經本院以八十六年易字第五０七五號判處有期徒刑
    六月確定，經聲請定應執行刑，應執行有期徒刑八月，並於八十七年六月一日執
  行完畢。復因施用第二級毒品安非他命案件，經本院以八十八年度毒聲字第七八
    三八號裁定送觀察、勒戒後，認有繼續施用毒品之傾向，再經本院以八十八年度
    毒聲字第八三三七號裁定強制戒治，嗣強制戒治期滿，由台灣高雄地方法院檢察
    署檢察官以九十年度戒毒偵字第四五九號不起訴處分確定。復因施用第一級毒品
    海洛因、第二級毒品安非他命案件，經本院以九十一年度毒聲字第七五七四號裁
    定強制戒治，並於九十一年十二月二十六日以九十一年度訴字第三二一０號判處
    有期徒刑十月及有期徒刑五月，應執行有期徒刑一年二月確定。
二、甲○○竟仍不知悔改，基於施用第一級毒品海洛因之概括犯意，自九十二年三月
    八、九日間某時起至同年四月二十四日下午四時十二分回溯二十四小時內之某時
    止，在高雄縣仁武鄉○○村○○路二九二之十四號之住處房內，以香煙吸食之方
    式，連續施用第一級毒品海洛因多次。另甲○○明知安非他命係毒品危害防制條
    例所明定之第二級毒品，任何人未經許可，不得任意持有，竟於九十二年三月十
    二日上午九時許，在高雄市○○路與新興路口，向綽號「阿明」之姓名年籍不詳
    男子，購買第一級毒品海洛因時，受贈第二級毒品安非他命一包（驗前毛重０．
    四公克，驗後毛重０．三公克），而非法持有之。嗣經警先於九十二年三月十二
    日下午三時許，在高雄市○○區○○路與民生路口查獲，並扣得第一級毒品海洛
    因二包（驗後合計淨重０．五五公克）及第二級毒品安非他命一包（驗後毛重０
    ．三公克）；再於同年三月十七日上午十一時四十分許，在高雄市○○區○○路
    與河堤路口查獲，並扣得第一級毒品海洛因一包（驗後淨重０．０五公克）；復
    於同年三月二十八日下午一時三十五分許，在高雄市鼓山區○○○路三五二號前
    查獲，扣得第一級毒品海洛因一包（驗後淨重０．一０公克）及其所有之注射針
    筒二支、注射劑一包；嗣甲○○因本案遭通緝於同年四月二十四日下午一時二十
    分許，在高雄市鼓山區○○○路與明華路口因闖紅燈為警察攔檢發覺其為通緝犯
    而予以逮捕時，經採集尿液送驗結果，呈現嗎啡陽性反應而查獲。
三、案經高雄市政府警察局移送與同局鼓山分局報告臺灣高雄地方法院檢察署檢察官
    偵查起訴。
    理  由
一、訊據被告對伊於九十二年三月八、九日起至同年四月中旬止，在上開住處連續施
    用第一級毒品海洛因及於九十二年三月十二日持有第二級毒品安非他命之事實供
    承不諱，惟矢口否認有於九十二年四月二十四日下午四時十二分回溯二十四小時
    內之某時施用海洛因之事實，辯稱：伊斯時已經在戒毒云云，然查：
  (一)被告九十二年四月二十四日為警逮捕時，於當日下午四時十二分採集尿液送高雄
    市立凱旋醫院以氣相層析質譜儀法（ＧＣ／ＭＳ）檢驗結果，確實呈現嗎啡陽性
    反應，此有該院高市凱醫檢字第０一０四一號煙毒尿液檢驗成績書一份在卷可稽
    。而若以氣相層析質譜儀法（ＧＣ／ＭＳ）作藥物及其代謝產物之定性及定量分
    析，幾乎不會有偽陽性反應產生，又人體投與海洛因後，迅速水解轉變為嗎啡，
    再循嗎啡之代謝途徑，排出體外，百分之五十以上於八小時內，自尿中排出，百
    分之九十於二十四小時內，自尿中排出等情，分別經臺北榮民總醫院八十三年四
    月七日以八三北總內字第三○五九號及行政院衛生署藥物食品檢驗局以（八○）
    藥檢壹字第○五六九五四號函闡釋明確。是被告確有於九十二年四月二十四日下
    午四時十二分回溯二十四小時內之某時施用海洛因之事實，堪以認定。
  (二)扣案之毒品經送檢驗結果確為第一級毒品海洛因及第二級毒品安非他命無誤，亦
    有法務部調查局九十二年三月十二日調科壹字第220015000號、九十二年三月十
    七日調科壹字第220015006號鑑定通知書、九十二年三月二十八日調科壹字第
    220015193號及高雄醫學大學附中和紀念醫院九十二年七月三十一日編號第
    0000-000號檢驗報告分別在卷可參。另被告於九十二年三月十二日、十七日及二
    十八日為警查獲時所採集之尿液經送驗結果，確實均呈現嗎啡陽性及甲基安非他
    命陰性反應，此有高雄市立凱旋醫院高市凱醫檢字第００九三六號、００九四九
    號及００九七五號煙毒尿液檢驗成績書三紙附卷可稽。堪認被告坦承施用海洛因
    及持有安非他命之自白，應與事實相符。
  (三)被告前因施用第二級毒品安非他命案件，經本院以八十八年度毒聲字第七八三八
    號裁定送觀察、勒戒後，認有繼續施用毒品之傾向，再經本院以八十八年度毒聲
    字第八三三七號裁定強制戒治，嗣強制戒治期滿，由台灣高雄地方法院檢察署檢
    察官以九十年度戒毒偵字第四五九號不起訴處分確定。復因施用第一級毒品海洛
    因、第二級毒品安非他命案件，經本院以九十一年度毒聲字第七五七四號裁定強
    制戒治，並由於九十一年十二月二十六日以九十一年度訴字第三二一０號判處有
    期徒刑十月及有期徒刑五月，應執行有期徒刑一年二月確定。此有台灣高等法院
    被告全國前案紀錄表及台灣高雄地方法院檢察署刑案資料查註紀錄表各一份附卷
    足參，其三犯毒品危害防制條例第十條第一項之罪，事證明確，被告連續施用第
    一級毒品海洛因及持有第二級毒品安非他命之犯行，堪以認定。
二、查海洛因及安非他命分係毒品危害防制條例第二條第二項第一款及第二款所稱之
    第一級及第二級毒品，核被告所為，係犯該條例第十條第一項之施用第一級毒品
    罪及第十一條第二項之持有第二級毒品罪。被告持有海洛因後，進而施用，其持
    有之低度行為應為施用之高度行為所吸收，不另論罪。又被告先後施用第一級毒
    品海洛因之犯行，時間緊接，方法相同，觸犯構成要件相同之罪名，顯係基於概
    括之犯意為之，應依連續犯之規定論處，並加重其刑。被告所犯上開二罪間，犯
    意各別，罪名不同，應分論併罰之。又被告曾於八十五年間，因違反麻醉藥品管
    理條例案件，經台灣板橋地方法院以八十五年訴字第三一二四號判處有期徒刑四
    月確定，又於八十六年間，因違反麻醉藥品管理條例案件，經本院以八十六年易
    字第五０七五號判處有期徒刑六月確定，經聲請定應執行刑，應執行有期徒刑八
    月，並於八十七年六月一日執行完畢後，五年以內再犯本件有期徒刑以上之罪，
    為累犯，應依刑法第四十七條規定加重其刑，並依法遞加其刑。爰審酌被告多次
    施用毒品，素行不佳，經勒戒、觀察及強制戒治程序，仍未能戒絕毒品，再犯相
    同之罪，足見其戒毒意志不堅，本不宜寬貸，惟念其施用毒品乃自戕一己之身體
    健康，尚未害及他人，且持有安非他命之數量不多，其犯後復坦承犯行，態度良
    好等一切情狀，分別量處如主文所示之刑。又扣案之海洛因四包（驗後淨重０‧
    七公克）及安非他命一包（驗後毛重０．三公克）經送驗結果，確係毒品危害防
    制條例第二條第二項第一款及第二款所稱之第一級毒品海洛因及第二級毒品安非
    他命，業如上述，故應依毒品危害防制條例第十八條第一項前段規定宣告沒收並
    銷燬之（至鑑驗耗用之毒品，既已滅失，無庸再為沒收銷燬諭知）。另扣案之注
    射針筒二支及注射劑一瓶，經送驗無毒品反應，此有高雄醫學大學附設中和紀念
    醫院九十二年七月三十一日編號0000-000號及0000-000號檢驗報告附卷足稽，且
    被告業已否認注射針筒為其供以施用海洛因毒品之器具，爰不宣告沒收，併此敘
    明。
據上論斷，應依刑事訴訟法第第二百九十九條第一項前段，毒品危害防制條例第十條
第一項、第十一條第二項、第十八條第一項前段，刑法第十一條、第五十六條、第五
十一條第五款、第四十七條，判決如主文。
本案經檢察官葉芳秀到庭執行職務。
中      華      民      國      九十二    年      九      月    二十四  日
                                  臺灣高雄地方法院刑事庭
                                    審判長法官  邱  明  弘
                                          法官  莊  珮  君
                                          法官  吳  錦  佳
右正本證明與原本無異。
如不服本判決，應於送達後十日內，向本院提出上訴狀。
                                        書記官  蘇  溪  林
中      華      民      國      九十二    年      九      月    二十四  日
毒品危害防制條例第十條
施用第一級毒品者，處六月以上五年以下有期徒刑。
施用第二級毒品者，處三年以下有期徒刑。
毒品危害防制條例第十一條
持有第一級毒品者，處三年以下有期徒刑、拘役或新台幣五萬元以下罰金
。
持有第二級毒品者，處二年以下有期徒刑、拘役或新台幣三萬元以下罰金
。
持有專供製造或施用毒品之器具者，處一年以下有期徒刑、拘役或新台幣
一萬元以下罰金。


司法院資訊處製作；財團法人民間司法改革基金會備份。
